【裁判字號】    89,易,2397
【裁判日期】    891206
【裁判案由】    毀損
【裁判全文】
臺灣臺南地方法院刑事判決                        八十九年度易字第二三九七號
    公  訴  人  臺灣臺南地方法院檢察署檢察官
    被      告  乙○○
右列被告因毀損案件，經檢察官提起公訴（八十九年度調偵字第十三號），本院判決
如左：
    主  文
乙○○毀損如附表所示之物，足以生損害於他人，處有期徒刑伍月，如易科罰金，以
佰元折算壹日。
    事  實
一、乙○○因曾與甲○○發生糾紛，心生不滿，為思報復，乃基於毀損他人物品之故
    意，於民國八十九年四月二十九日凌晨五時許，酒後無照駕駛其父親施家興所有
    之車牌號碼５Ｋ─８９２２號自小貨車（公共危險部分業經判決），加速倒車衝
    撞位於臺南縣永康市○○街二十四巷十二號之甲○○住宅，致該宅鋁門、原木座
    椅、置物櫃、鞋子、釣竿、機車後視鏡及擋風板等物（詳如附表所示）加以毀壞
    ，足生損害於甲○○。
二、案經甲○○訴由臺南縣警察局永康分局報請臺灣臺南地方法院檢察署檢察官偵查
    起訴。
    理  由
一、訊據被告乙○○固對於右揭時地酒後無照駕駛前揭自小貨車衝撞入告訴人家中，
    並造成告訴人如附表所示之物毀損等情供承不諱，惟矢口否認有何毀損犯行，辯
    稱：當天因為要開車出去，又想到東西忘了拿，才又開回去，而告訴人住處在路
    口，才會撞到他家裡去，並不是故意的云云。經查右揭事實業據告訴人甲○○於
    歷次警、偵訊及本院審理時指述甚詳，並有現場照片原本十四禎及影本三禎、估
    掛單一紙、台南縣警察局道路交通事件調查報告表壹份及台南縣政府警察局舉發
    違反道路交通處理事件通知單一份附卷足稽，足見上開毀損之事實非虛。而被告
    於案發時確實酒後無照駕駛前開自小貨車衝撞入告訴人家中等情，亦據被告於本
    院審理時供承無訛，被告於案發時酒精濃度已為Ｏ‧七四ＭＧ＼Ｌ，且是無照駕
    駛等情，並有前揭台南縣警察局道路交通事件調查報告表及交通部公路局嘉義區
    監理所麻豆監理站八十九年十一月三日八九嘉監麻字第八九Ｏ九六一Ｏ號函各一
    份附件足參。雖被告有否認其毀損之故意，然被告於案發前曾與告訴人有所糾紛
    ，案發當日凌晨四時三十分左右曾攜帶鞭炮至告訴人住處前施放等情，以為告訴
    人陳述綦詳，並為被告於偵訊時自承在卷，且被告既居住在該處，足見對當地居
    住環境知之甚詳，卻在至告訴人住處施放鞭炮不久隨即在明知酒後及無照駕駛之
    情況下，駕駛前開車輛以往後倒車方式衝撞入告訴人住處，並因此造成告訴人住
    處鋁門及如附表所示之物受損，渠確具有故意毀損他人所有物之故意及為此犯行
    ，自不待言。是以被告所辯顯係事後卸責之詞，不足為採，本件事證明確，被告
    上揭犯行應堪認定。
二、核被告乙○○所為係犯刑法第三百五十四條之毀損罪。爰審酌被告因不滿告訴人
    與其之紛爭，即於夜間以駕駛車輛之方式衝撞入告訴人家中，對人身居住安寧及
    財產權危害甚鉅，告訴人所有如附表所示之物受損情形、併其犯罪之動機、手段
    、目的、所生危害、犯後猶飾詞辯解，迄今亦未和告訴人達成和解等一切情狀，
    量處如主文所示之刑，並諭知易科罰金之折算標準，以資懲儆。
據上論斷，應依刑事訴訟法第二百九十九條第一項前段，刑法第三百五十四條、第四
十一條，罰金罰鍰提高標準條例第一條前段、第二條，判決如主文。
中    華    民    國      八十九      年     十二      月       六      日
                                  臺灣臺南地方法院刑事第四庭
                                      法      官  楊  惠  芬
右正本證明與原本無異。
如不服本判決，應於判決送達後十日內，向本院提出上訴狀。
                                      法院書記官  陳  俊  元
中    華    民    國      八十九      年     十二      月       八      日
附錄本罪論罪科刑法條：
刑法第三百五十四條：
毀棄、損壞前二條以外之他人物，或致令不堪用，足以生損害於公眾或他人者，處二
年以下有期徒刑、拘役或五百元以下罰金。
附表：
┌──┬────────────────┬───────────┐
│編號│物品名稱及受損情形              │數量                  │
├──┼────────────────┼───────────┤
│ 一 │鋁門                            │二檔                  │
├──┼────────────────┼───────────┤
│ 二 │原木座椅                        │二張                  │
├──┼────────────────┼───────────┤
│ 三 │置物櫃            │二個                  │
├──┼────────────────┼───────────┤
│ 四 │鞋子                            │五雙                  │
├──┼────────────────┼───────────┤
│ 五 │釣竿                            │五支                  │
├──┼────────────────┼───────────┤
│ 六 │機車後視鏡及擋風板              │各一個                │
└──┴────────────────┴───────────┘


司法院資訊處製作；財團法人民間司法改革基金會備份。
